臺灣宜蘭地方法院刑事判決　　　　　　　　　　　　　九十三年度易字第三九０號
　　公　訴　人　臺灣宜蘭地方法院檢察署檢察官
　　被　　　告　甲○○　男　三.
　　　　　　　　乙○○　男　三.
　　　　　　　　　　　　（另案在臺灣宜蘭監獄執行中）
右列被告因竊盜案件，經檢察官提起公訴（九十三年度偵字第一七八七、二三四九號
、九十三年度偵緝字第一二四號））及移送併辦（九十三年度偵字第三○七三號），
本院判決如左：
    主  文
甲○○共同連續竊盜，累犯，處有期徒刑捌月。
乙○○共同竊盜，累犯，處有期徒刑伍月，如易科罰金，以佰元折算壹日。
    事  實
一、甲○○前因違反廢棄物清理法案件，經本院於民國九十一年一月二十四日，以九
    十年度訴字第三九一號刑事判決判處有期徒刑一年四月確定，於九十二年三月二
    十八日假釋出監，於九十二年六月二十一日假釋期滿，以已執行論；乙○○前因
    違反毒品危害防制條例案件，經本院分別以八十九年度羅簡字第一三二號刑事判
    決判處有期徒刑五月、以九十年度易字第三六一號刑事判決判處有期徒刑六月，
    上開有期徒刑五月、六月經接續執行後，於九十一年十月二十二日執行完畢出監
    。
二、甲○○、乙○○猶不知悔改，甲○○基於意圖為自己不法所有之概括犯意，乙○○則基於意圖為自己不法所有之犯意，竟於九十三年二月十三日凌晨四時許，甲○○與乙○○基於共同犯意之聯絡，趁甲○○之岳母丙○○不在家之際，甲○○
    、乙○○二人共同進入甲○○當時與丙○○所共同居住位於宜蘭縣冬山鄉○○路
    五七五巷一弄四號住處內，而至丙○○之二樓房間內，徒手竊取丙○○所有之保
    險櫃（內有現金新台幣【下同】約二、三十萬元、存款簿六本、金飾一包【項鍊
    、戒指、手鍊】、百元美鈔四張、房屋、土地所有權狀各一份、面額六萬元及二
    十萬元支票各一紙），甲○○、乙○○兩人合力將該鐵櫃搬至甲○○所騎乘機車
    後方所拉之拖板車上，並載到宜蘭縣五結鄉○○路之某樹林內，因該鐵櫃鎖住，
    甲○○兩人又一同至甲○○位於宜蘭縣五結鄉○○○路四十二之四號住處持鐵撬
    後返回原處，由乙○○持鐵橇將鐵櫃撬開，乙○○分得現金二萬二千元，其餘財
    物則由甲○○取得。嗣因丙○○發現遭竊報警，為警循線查獲。
三、甲○○復基於上開意圖為自己不法所有之概括犯意，分別為下列行為：(一)於九十
    三年五月十日下午三時許，騎乘機車後拉拖板車至宜蘭縣五結鄉○○路六之五號
    後方無人居住之廠房內，徒手竊取邱正和所有之白鐵製柵欄二塊、做鴨賞鐵架三
    個、平面白鐵製鐵板一塊、鋪水溝蓋白鐵製鐵板二塊，並將上開所竊取之物置於
    其所騎乘機車後拉之拖板車上後離去；(二)於九十三年五月十四日下午二時許，騎
    乘車號不詳之輕型機車，前往宜蘭縣冬山鄉○○路九十一號住處旁之豬舍，徒手
    竊取屬於陳旺全所有，重約一百三十公斤鋼材、鐵窗；(三)於九十三年五月十五日
    上午十一時許，騎乘車牌號碼不詳之輕型機車前往宜蘭縣五結鄉○○○路五十之
    十六號天車實業有限公司旁，竊取林麗秋所有，重約一百六十公斤之鐵架、鐵門
    ；(四)於九十三年五月十五日下午三時許，騎乘車牌號碼不詳之輕型機車，前往宜
    蘭縣五結鄉○○路九十八號住處旁，竊取林金花所有，重約一百五十公斤之白鐵
    門一扇；(五)於九十三年五月十八日晚間十一時許，騎乘車牌號碼不詳之輕型機車
    ，前往宜蘭縣五結鄉○○路三號旁，竊取簡金生所有，重約一百十七公斤之白鐵
    門一扇。甲○○於竊得上開物品後，將其攜至址設宜蘭縣冬山鄉○○○路一一一
    號之新生廢紙廠變賣。
四、案經丙○○、邱正和訴由宜蘭縣警察局羅東分局移送臺灣宜蘭地方法院檢察署檢
    察官偵查起訴及移送併辦。
    理  由
一、訊據被告甲○○、乙○○二人對於前揭竊盜犯行均坦承不諱，核與被害人丙○○
    、邱正和、陳旺全、林麗秋、林金花、簡金生等人證述失竊情節相符，而被告甲○○於竊得丙○○物品後，將其中存款簿六本、房屋、土地所有權狀各一份、面
    額六萬元及二十萬元支票各一紙託由其妻賴麗文交還丙○○，亦據證人賴麗文於
    偵查中證述在卷。再被告甲○○於犯罪事實欄三中竊得之鐵製物品，將之售予新
    生廢紙廠，有該廠所出具之地秤證明單五紙在卷可證。雖被告甲○○辯稱於竊得
    丙○○之保險櫃後，其內僅有現金約十萬元，而就竊取邱正和物品部分，並無竊
    取保特瓶二袋云云。然查，證人丙○○於本院審理中證稱：於當天早上六點多伊
    兒子要帶孫子去上學時發現保險櫃不見了，告訴伊時才知道，保險櫃內有過年前
    及過年後收入的錢，大約二、三十萬元，伊是做蔬菜大批發的生意，過年那段期
    間收入的錢很多，還包含要支付給別人的貨款，應該大約有二、三十萬元，還有
    金子無法估計、支票二張、銀行存簿、房契、地契也有美金，一開始不知道何人
    行竊，因為過年時甲○○在伊那裡住幾天，伊問甲○○有沒有偷，甲○○說沒有
    ，嗣後於四月間伊女兒拿銀行存簿、地契、房契、支票等還伊，並告訴伊是甲○○偷的等語（參見本院九十三年十一月二十九日審判筆錄），依證人丙○○之證
    述得知，就當時保險櫃內之現金數量，除營業收入外，尚有應給付他人之貨款，
    而證人係從事蔬菜批發生意，除營業所得係其日常結算後放入，貨款部分事涉給
    付他人款項，是否如期給付與其交易信用有關，則證人就現金之數量應當知悉，
    再以證人賴麗文前於警訊中亦證稱：被告甲○○向伊提起侵入母親住處竊取財物
    ，竊取三十萬元已花費殆盡等語（參見宜蘭縣警察局羅東分局羅警刑字第○九三
    ○○○一二二三二號卷第十三頁背面九十三年四月十三日），故應以證人丙○○
    此部分之證詞堪以採信。次就被告是否竊取被害人邱正和保特瓶二袋一節，雖被
    告堅詞否認於行竊過程中，亦有竊取回收保特瓶二袋之情事，雖被害人於警訊中
    明確指陳其所有之回收保特瓶二袋確有被竊情事，但以被告甲○○所為犯罪事實
    三之犯行，均係竊取他人鐵製品後，將之賣與新生廢紙廠，而依卷附新生廢紙廠
    所開立地秤證明單，僅記載販售白鐵物品，以回收保特瓶價值不若鐵製物品，被
    告既自承確有竊取鐵製物品，亦無獨就竊取回收保特瓶為否認之必要，是難僅憑
    被害人邱正和此部分之證述，認被告確有竊取回收保特瓶二袋之犯行。綜上所述
    ，本件事證明確，被告甲○○、乙○○二人竊盜犯行堪以認定，應依法論科。
二、按刑法第三百二十一條第一項第一款加重竊盜罪，係以於夜間侵入住宅或有人居
    於侵害財產監督權外，兼妨害家宅之安寧而設，必須於未經侵入以前，即有竊盜
    之意思，從而以侵入為其竊盜手段者，始能成立。若事前經他人允許住宿內，臨
    時見財起意，竊物而出，其於他人家宅之安寧並無妨害，即不能謂之侵入，最高
    法院著有二十五年上字第六二○三號判例可資參照，而依證人丙○○前於偵查中
    經檢察官訊問時答稱：「（甲○○竊取當天有無與你同住？）有，偷之前有來住
    幾天，他與我女兒及我孫子偶爾會來住，所以他可以自由進出，我不會反對。」
    （參見九十三年度偵字第一七八七號卷第三十頁九十三年五月二十八日偵訊筆錄
    ），則被告甲○○於竊取丙○○物品當時，係居住於丙○○住處內，則其所為核
    與加重竊盜罪中侵入他人住宅之要件有間，被告甲○○、乙○○二人就犯罪事實
    二之犯行，均係犯刑法第三百二十條第一項竊盜罪，公訴意旨認被告二人均係犯
    刑法第三百二十一條第一項第一款加重竊盜罪，容有誤會，惟其基本事實同一，
    經本院諭知變更後之罪名，自應予審理，並變更起訴法條；另被告甲○○就犯罪
    事實三之犯行，係犯刑法第三百二十條第一項竊盜罪。被告甲○○、乙○○二人
    就犯罪事實二之犯行，有犯意之聯絡及行為分擔，皆為共同正犯。被告甲○○先
    後六次竊盜犯行，時間緊接，方法相同，觸犯犯罪構成要件相同之罪，顯係基於
    概括犯意為之，應依刑法第五十六條連續犯之規定，論以一罪，並加重其刑。檢
    察官移送被告甲○○併案審理部分（九十三年度偵字第三○七三號）與已起訴之
    事實有連續犯之裁判上一罪關係，為起訴效力所及，本院自得併予審理，附此敘
    明。查被告甲○○前因違反廢棄物清理法案件，經本院於九十一年一月二十四日
    ，以九十年度訴字第三九一號刑事判決判處有期徒刑一年四月確定，於九十二年
    三月二十八日假釋出監，於九十二年六月二十一日假釋期滿；被告乙○○前因違
    反毒品危害防制條例案件，經本院分別以八十九年度羅簡字第一三二號刑事判決
    判處有期徒刑五月、以九十年度易字第三六一號刑事判決判處有期徒刑六月，上
    開有期徒刑五月、六月經接續執行後，於九十一年十月二十二日執行完畢出監，
    有卷附臺灣高等法院被告全國前案紀錄表二份可按，其受有期徒刑之執行完畢，
    五年內再犯法定刑有期徒刑以上之右罪，為累犯，均依法加重其刑，並就被告甲○○部分遞加重之。爰審酌被告二人正值壯年，不思以正當方式獲取報酬，竟為
    本件竊盜犯行，依其犯罪之目的、手段，竊得財物之價值，及犯後態度等一切情
    狀，量處如主文所示之刑，並就被告乙○○部分諭知易科罰金之折算標準，以示
    懲儆。
據上論斷，應依刑事訴訟法第二百九十九條第一項前段、第三百條，刑法第二十八條
、第五十六條、第三百二十條第一項、第四十七條、第四十一條第一項前段，罰金罰
鍰提高標準條例第一條前段、第二條判決如主文。
本案經檢察官劉憲英到庭執行職務
中　　　華　　　民　　　國　　九十三　　年　　 十二 　　月　　三十一　　日
                         　　　　　臺灣宜蘭地方法院刑事第四庭
                                 　　　審判長法  官  林　惠　玲
                                 　　　　　　法　官  郭　顏　毓
                                 　　　　　　法　官  辜　漢　忠
右正本證明與原本無異
如不服本判決，應於判決送達後十日內，向本院提出上訴狀。（需附繕本）
                                             書記官  林  秀  麗
中　　　華　　　民　　　國　　九十三　　年　　 十二 　　月　　三十一　　日
附錄本案論罪科刑法條全文：
刑法第三百二十條第一項
意圖為自己或第三人不法之所有，而竊取他人之動產者，為竊盜罪，處五年以下有期
徒刑、拘役或五百元以下罰金。
